# 清算日相关问题

提问人：liujing_619619 时间：2022-02-12 11:45:57
请教陈版：
客户于 2020 年 9 月宣告解散清算，但宣告解散清算后企业仍正常计提折旧、开票确认收入， 2021 年 12 月，客户已税务注销，尚未完成工商注销，请问， 2021 年度的审计报告的编制基础是否应以非持续经营做为编制基础？

回答人：chenyiwei
由于截至 2021 年度已不再正常开展业务，预计未来 1 年内工商注销应可以办理完毕，故总体上应采用非持续经营基础。但对于 2021 年内继续开展的常规业务的收入、成本仍正常确认和列报。
如可能，可将 2021 年度的利润表分为两段期间，一是截至正常业务全部处理完毕的时间，该期间内的利润表按正常基础编制；二是正常业务处理完毕后的正式清算期，该期间的利润表按清算基础（参考《企业破产清算有关会计处理规定》）编制。